【裁判字號】    97,消債更,99
【裁判日期】    971107
【裁判案由】    聲請更生程序
【裁判全文】
臺灣嘉義地方法院民事裁定            97年度消債更字第99號
聲  請  人  甲○○
上列當事人聲請消費者債務清理事件，本院裁定如下：
    主  文
債務人甲○○（身分證統一編號：Ｚ000000000號）自民國九十七
年十一月七日十二時起開始更生程序。
    理  由
一、按債務人不能清償債務或有不能清償之虞者，得依本條例所
    定更生或清算程序，清理其債務，消費者債務清理條例第3
    條定有明文。再按債務人與金融機構協商成立者，不得聲請
    更生或清算。但因不可歸責於己之事由，致履行顯有重大困
    難者，不在此限；本條例施行前，債務人依金融主管機關協
    調成立之中華民國銀行公會會員辦理消費金融案件無擔保債
    務協商機制與金融機構成立之協商，準用前項之規定；債務
    人無擔保或無優先權之債務總額未逾新台幣1200萬元者，於
    法院裁定開始清算程序或宣告破產前，得向法院聲請更生；
    法院開始更生程序之裁定，應載明其年、月、日、時，並即
    時發生效力，同條例第151條第5、6項，第42條第1項及第45
    條第1項亦定有明文。
二、本件聲請人主張其有不能清償債務情事，前雖曾依金融主管
    機關協調成立之中華民國銀行公會會員辦理消費金融案件無
    擔保債務協商機制，與最大債權銀行中國信託商業銀行於民
    國95年4月間成立協商，每月應償還新台幣（下同）59,461
    元，債務人當時每月收入僅約43,102元，尚須支出聲請人之
    子乙○○教育費及學雜費各5,000元、聲請人與乙○○之膳
    食費每月3,000元，聲請人之母簡淑霞扶養及醫療費每月8,
    000元等計21,000元，所剩顯不足以清償依前揭協商所應清
    償之債務金額，致債務人現尚有債務未為清償，且其無擔保
    或無優先權之債務總額未逾1,2000,000元，復未經法院裁定
    開始清算程序或宣告破產，爰向本院聲請更生等語。
三、經查本件債務人主張其目前所積欠之銀行債務為4,756,880
    元，前於95年4月間曾與中國信託商業銀行股份有限公司成
    立消費金融案件無擔保債務協商機制之協商，依協商結果，
    每月應償還59,461元等情，業據其提出債權人清冊為證，並
    有中國信託商業銀行股份有限公司檢送之協議書可按，應為
    真實。次查債務人擔任大林國小護士，95、96年度薪資分別
    為635,877元、575,581元，此有大林國小出具之聲請人薪資
    證明2紙在卷可憑，應堪信為真實，是聲請人平均每月收入
    應為50,477元。
四、綜上，以本件聲請人每月收入50,477元已不足清償依前揭協
    商所應給付之金額，況債務人尚必須支付其個人及子女之生
    活費用。是債務人主張其有不可歸責於己之事由，致履行前
    揭協商之清償方案顯有重大困難乙節，應可相信。此外，本
    件又查無債務人有消費者債務清理條例第6條第3項、第8條
    或第46條各款所定駁回更生聲請之事由存在，則債務人聲請
    更生，與法尚無不符，應予准許，爰裁定如主文。
中    華    民    國    97    年    11    月    7     日
              民事第一庭    法      官  張鶴齡
上為正本係照原本作成。
本件不得抗告。
本裁定已於97年11月7日12時公告。
中    華    民    國    97    年    11    月    7     日
                            書  記  官  馮澤文


司法院資訊處製作；財團法人民間司法改革基金會備份。
